【裁判字號】    95,訴,1093
【裁判日期】    950824
【裁判案由】    違反毒品危害防制條例
【裁判全文】
臺灣臺南地方法院刑事判決              95年度訴字第1093號
公  訴  人  臺灣臺南地方法院檢察署檢察官
被      告  甲○○
                    另案在臺灣臺南監獄臺南分監執行中
上列被告因違反毒品危害防制條例案件，經檢察官提起公訴（95
年度營毒偵字第212號）及移送併辦（95年度毒偵字第1720號）
，被告就犯罪事實為有罪之陳述，本院裁定進行簡式審判程序，
判決如下：
    主  文
甲○○連續施用第一級毒品，處有期徒刑捌月。
    事  實
一、甲○○前因違反毒品危害防制條例施用毒品案件，本院以九
    十二年度毒聲字第一七三五號裁定送觀察勒戒後，認無繼續
    施用毒品傾向，經臺灣臺南地方法院檢察署檢察官於民國九
    十三年一月十六日，以九十二年度營毒偵字第一八三號為不
    起訴處分確定，並於同日釋放；其另因違反毒品危害防制條
    例施用毒品案件，經本院以九十四年度訴字第一○六二號判
    決判處有期徒刑六月，於九十四年十一月七日確定（現執行
    中）。詎甲○○仍未戒除毒癮，竟基於施用第一級毒品海洛
    因（以下簡稱海洛因）之概括犯意，於上開施用毒品案件觀
    察勒戒執行完畢後五年內，即自九十五年四月十八日起至同
    年十一月五日止，在其位於臺南縣東山鄉聖賢村田尾四十四
    號住處內，以香菸沾取海洛因再予點菸吸食之方式，連續施
    用海洛因多次。嗣於九十五年四月二十五日及同年十一月五
    日，為警二度查獲，經其同意採尿送驗後，結果均呈嗎啡及
    可待因陽性反應，始悉上情。
二、案經臺南縣警察局新營分局、麻豆分局報告臺灣臺南地方法
    院檢察署檢察官偵查後提起公訴及移送併辦。
    理  由
一、本件被告所犯為死刑、無期徒刑、最輕本刑為三年以上有期
    徒刑以外之罪，亦非屬高等法院管轄之第一審案件，其於準
    備程序進行中，先就被訴事實為有罪之陳述，經法官告知簡
    式審判程序之旨，並聽取公訴檢察官之意見後，依刑事訴訟
    法第二百七十三條之一第一項、第二百七十三條之二等規定
    ，裁定由受命法官獨任進行簡式審判程序，且不受同法第一
    百五十九條第一項、第一百六十一條之二、第一百六十一條
    之三、第一百六十三條之一及第一百六十四條至第一百七十
    條所規定證據能力認定及調查方式之限制，合先敘明。
二、上揭犯罪事實，業據被告甲○○於本院審理時自白承認（見
    本院卷第二一頁），而臺南縣警察局新營分局、麻豆分局警
    員二次對被告實施採尿，送長榮大學依據酵素免疫分析法Ｅ
    ＩＡ初步檢驗，以氣相層析質譜儀ＧＣ＼ＭＳ確認檢驗結果
    ，確實均呈嗎啡及可待因陽性反應，有該確認報告及送驗尿
    液及年籍對照表各二份附卷可憑（見警卷第六至七頁，併辦
    警卷第五至六頁），足認被告自白與事實相符，應可採信。
    綜上，本案事證明確，被告犯行足堪認定，應依法論科。
三、論罪科刑：
  (一)按觀察勒戒執行完畢釋放後，五年內再犯毒品危害防制條例
    第十條之罪者，檢察官應依法追訴，同條例第二十三條第二
    項定有明文。查被告因施用毒品案件經裁定送觀察勒戒後，
    因無繼續施用毒品傾向，經檢察官於九十三年一月十六日為
    不起訴處分確定並於當日釋放，有臺灣高等法院被告前案紀
    錄表各一份在卷可稽（見本院卷第三至四、六頁），此次於
    五年內再犯施用毒品罪，即應依刑事訴訟程序依法追訴、審
    理。
  (二)按行為後法律有變更者，適用行為時之法律。但行為後之法
    律有利於行為人者，適用最有利於行為人之法律，刑法第二
    條第一項定有明文。查被告行為後，刑法第五十六條連續犯
    之規定，業於九十四年一月七日修正公布刪除，並於九十五
    年七月一日施行，則被告之犯行，因行為後新法業已刪除連
    續犯之規定，此刪除雖非犯罪構成要件之變更，但顯已影響
    行為人刑罰之法律效果，自屬法律有變更，依新法第二條第
    一項規定，比較新、舊法結果，仍應適用較有利於被告之行
    為時法律即舊法論以連續犯（最高法院九十五年第八次刑事
    庭會議決議參照）。
  (三)海洛因係毒品危害防制條例第二條第二項第一款所明定之第
    一級毒品。核被告所為，係違反同條例第十條第一項之施用
    第一級毒品罪。被告持有海洛因後進而施用，持有之低度行
    為，為施用之高度行為所吸收，不另論罪。又被告多次施用
    海洛因犯行，時間緊接，構成要件相同，且係基於概括犯意
    反覆為之，為連續犯，應依修正前刑法第五十六條之規定論
    以一罪，並加重其刑。臺灣臺南地方法院檢察署檢察官九十
    五年度毒偵字第一七二○號移送併辦部分，與本案為裁判上
    一罪之連續犯關係，本院自得予以審理，併此敘明。
  (四)爰審酌被告曾有二次竊盜前科，目前又因違反毒品危害防制
    條例施用毒品案件執行中（見本院卷第三至七頁之臺灣高等
    法院被告前案紀錄表），素行不佳，受施用毒品案件矯正後
    ，不知端正行為避免犯罪，一再施用毒品，足見被告戒毒意
    志薄弱，自制力不佳，輕忽法律而無悛悔之心，念被告於本
    案始終能坦承犯行，態度尚稱良好等一切情狀，量處如主文
    所示之刑，以資懲儆。
據上論斷，依刑事訴訟法第二百九十九條第一項前段、第二百七
十三條之一第一項，毒品危害防制條例第十條第一項，刑法第十
一條前段、第二條第一項本文、修正前刑法第五十六條，判決如
主文。
中    華    民    國    95    年    8     月    24    日
                  刑事第十一庭  法  官  李東柏
以上正本證明與原本無異。
如不服本判決，應於判決送達後十日內，向本院提出上訴狀。
                                書記官  簡湘雲
中    華    民    國    95    年    8     月    24    日
附錄本案論罪科刑法條全文：
毒品危害防制條例第十條第一項
施用第一級毒品者，處六月以上五年以下有期徒刑。


司法院資訊處製作；財團法人民間司法改革基金會備份。
